臺灣臺北地方法院刑事判決　　　　　　　99年度訴字第1953號
公　訴　人　臺灣臺北地方法院檢察署檢察官
被　　　告　黃軍穎
指定辯護人　本院公設辯護人唐禎琪
上列被告因違反毒品危害防制條例案件，經檢察官提起公訴（99
年度偵字第19922 號），本院判決如下：
    主  文
黃軍穎販賣第二級毒品，未遂，處有期徒刑貳年。扣案第二級毒
品ＭＤＭＡ陸顆（驗前毛重貳點壹零公克；驗後餘重貳點零陸公
克）沒收銷燬之。扣案第三級毒品愷他命貳包（驗後餘重柒點肆
陸肆肆公克，含直接包裝毒品殘有愷他命不可完全析離之塑膠袋
貳只）、門號0000000000號ＳＩＭ卡壹張沒收。未扣
案之行動電話壹具沒收，如一部或全部不能沒收，追徵其價額。
緩刑伍年，緩刑期間付保護管束，並應於緩刑期內向公庫支付新
臺幣拾萬元及向指定政府機關、政府機構、行政法人、社區或其
他符合公益目的之機構或團體，提供貳佰小時之義務勞務。
    事  實
一、黃軍穎均明知不得販賣毒品危害防制條例所列管之第二級毒
    品MDMA（俗稱搖頭丸）及第三級毒品愷他命，竟意圖營利，
    基於販賣之意，於民國99年8 月19日下午5 時許，在不詳地
    點，利用網際網路連線上網至「UTHOME北部人聊天室」（網
    址：http://chat.f1.com.tw ），暱稱為「有型會打扮＋訊
    」欲尋找買家。適警員執行網路巡邏而化名為「瑤妹妹」，
    黃軍穎因欲出售不再繼續使用之毒品，即主動基於販賣第二
    級毒品MDMA及販賣第三級毒品愷他命之意，以「你有在玩酷
    子衣服ㄇ」、「衣服600k700 」等語試探，欲以MDMA1 顆新
    臺幣（下同）600 元，愷他命1 包700 元之價格，出售MDMA
    2 顆及愷他命2 包予「瑤妹妹」。黃軍穎並以門號00000000
    00號行動電話與「瑤妹妹」聯絡，約定於99年8 月19日晚上
    10時30分許，在臺北市○○區○○路四段138 號前交易。嗣
    經警方到場表明身分，並經黃軍穎同意搜索而在其背包內扣
    得第二級毒品MDMA6 顆（驗前毛重2.10公克；驗後餘重2.06
    公克）、第三級毒品愷他命2 包（驗前重量7.4658公克；驗
    後餘重7.4644公克）及門號0000000000號SIM 卡1 張，始查
    知上情。
二、案經臺北市政府警察局松山分局報請臺灣臺北地方法院檢察
    署檢察官偵查起訴。
    理  由
壹、證據能力部分：
一、按被告以外之人於審判外之陳述，雖不符刑事訴訟法第159
    條之1 至之4 等4 條之規定，而經當事人於審判程序同意作
    為證據，法院審酌該言詞陳述或書面陳述作成時之情況，認
    為適當者，亦得為證據；又當事人、代理人或辯護人於法院
    調查證據時，知有刑事訴訟法第159 條第1 項不得為證據之
    情形，而未於言詞辯論終結前聲明異議者，視為有前項之同
    意，同法第159 條之5 定有明文。
二、查下述所引用被告以外之人於審判外之陳述，業經本院依法
    踐行調查證據程序，當事人及辯護人於本院言詞辯論終結前
    均未就各該證據之證據能力聲明異議，又無依法應排除證據
    能力之情形，經本院審酌該等證據均適宜為本案證據，依法
    有證據能力，先予敘明。
貳、實體部分：
一、上揭事實業據被告供稱：伊確有出售搖頭丸及愷他命予員警
    之意等語在卷，且有網路聊天室網頁對話紀錄（偵卷第37-4
    6 頁）、扣押物品目錄表、臺北市政府警察局鑑驗通知書（
    偵卷第72頁）、行政院衛生署食品藥物管理局檢驗報告書（
    偵卷第66頁）附卷可稽，且有MDMA6 顆（毛重2.10公克）、
    愷他命2 包（重量7.4658公克）及門號0000000000號SIM 卡
    1 張扣案足憑。查毒品交易向屬政府嚴加查禁並施以重罰之
    不法行為，係屬一般民眾所知之事，倘非有利可圖，常人莫
    無平白甘冒遭查緝重罰風險而販賣之理，且毒品交易係屬違
    法行為，並無公開市價，交易價額常因雙方交易關係深淺、
    交易數量多寡、政府查緝寬嚴、毒品貨源有無等情形而調整
    價格，或由出售者分裝增減份量，是一般販售毒品之人，若
    非存有特殊因素，當能從中賺取利益。本案被告一次購入數
    量較多之毒品，並於網路上主動求售，係可隨意調整價格或
    增減數量，足見被告確有藉由本次毒品出售而取得利益之營
    利意圖。綜上所述，本案事證明確，被告犯行洵堪認定，應
    依法論科。
二、查MDMA為第二級毒品；愷他命則為第三級毒品，未經許可，
    均不得擅自販賣予他人。本案被告為圖己利，販賣MDMA及愷
    他命未果，核其所為，均係犯毒品危害防制條例第4 條第6
    項、第2 項之販賣第二級毒品未遂罪、第6 項、第3 項之販
    賣第三級毒品未遂罪，爰均依刑法第25條之規定，減輕其刑
    。被告意圖販賣而持有第二級毒品及第三級毒品之低度行為
    ，分別為販賣之高度行為所吸收，不另論罪。被告於偵查中
    及本院審理時均坦承犯行，應依毒品危害防制條例第17條第
    2 項之規定，減輕其刑，並與前開減輕規定，依法遞減之。
    被告同時販賣第二級毒品未遂及第三級毒品未遂，係以一行
    為觸犯販賣第二級毒品未遂、販賣第三級毒品未遂二罪，為
    想像競合犯，應依刑法第55條之規定，從一重之販賣第二級
    毒品未遂罪處斷。爰審酌被告為圖利益，違法販賣毒品，助
    長毒害，損及國民健康，影響社會治安，行為確有不當，惟
    念其犯後坦承犯行，尚有悔意，復參酌被告前科素行、生活
    狀況、智識程度及可能獲利情形等一切情狀，量處如主文所
    示之刑，以示懲儆。扣案之MDMA 6顆（驗前毛重2.10公克；
    驗後餘重2.06公克），係屬被告所有用於本案販賣所用之第
    二級毒品，業如前述，應依毒品危害防制條例第18條第1 項
    前段之規定，宣告沒收銷燬之。扣案之愷他命2 包（驗前重
    量7.4658公克；驗後餘重7.4644公克），係被告所有用於本
    案販賣所用之第三級毒品，業如前述，爰依刑法第38條第1
    項第1 款之規定，沒收。扣案門號0000000000號SIM 卡1 張
    及未扣案之行動電話1 具，係被告所有用以聯絡販賣毒品，
    業據被告供述在卷（本院卷第40頁反面），為供犯罪所用之
    物，應依毒品危害防制條例第19條第1 項之規定沒收，未扣
    案行動電話壹支，如全部或一部不能沒收時，追徵其價額。
三、末查，被告未曾因故意犯罪受有期徒刑以上刑之宣告，有臺
    灣高等法院被告前案紀錄表可查，其因一時失慮致為本案犯
    行，犯後坦承犯行，業有悔意，現仍在學，尚知進取，足認
    被告經此次偵審程序及刑之宣告後，應能知所警惕而無再犯
    之虞，因認被告所受宣告之刑以暫不執行為適當，併予宣告
    緩刑5 年，以勵自新。然被告販賣毒品危害國人，為強化其
    法治觀念，並使被告記取本次教訓及彌補本案犯罪所生損害
    等考量，爰併依刑法第74條第2 項第4 款、第5 款之規定，
    諭知被告應於緩刑期間，向國庫捐款10萬元，並向執行檢察
    官指定之政府機關、政府機構、行政法人、社區或其他符合
    公益目的之機構或團體，提供200 小時之義務勞務，以期符
    合緩刑目的（若被告不履行此一負擔，且情節重大足認原宣
    告之緩刑難收其預期效果，而有執行刑罰之必要者，依刑法
    第75條之1 第1 項第4 款之規定，得撤銷其宣告），復依刑
    法第93條第1 項第2 款之規定，宣告於緩刑期間付保護管束
    ，以觀後效。
據上論斷，應依刑事訴訟法第299 條第1 項前段，毒品危害防制
條例第4 條第6 項、第2 項、第3 項、第17條第2 項、第18條第
1 項前段、第19條第1 項，刑法第11條、第55條、第25條第2 項
、第38條第1 項第1 款、第74條第1 項第1 款、第2 項第4 款、
第5 款、第93條第1 項第2 款，判決如主文。
本案經檢察官葉惠燕到庭執行職務。
中    華    民    國   100    年    3     月    3     日
                  刑事第七庭審判長法  官  林庚棟
                                  法  官  林欣苑
                                  法  官  林勇如
上正本證明與原本無異。
如不服本判決應於收受送達後10日內向本院提出上訴書狀，並應
敘述具體理由；其未敘述上訴理由者，應於上訴期間屆滿後20日
內向本院補提理由書（均須按他造當事人之人數附繕本）「切勿
逕送上級法院」。
                                  書記官  葉潔如
中    華    民    國   100    年    3     月    3     日
附錄本案論罪科刑法條全文：
毒品危害防制條例第4 條
製造、運輸、販賣第一級毒品者，處死刑或無期徒刑；處無期徒
刑者，得併科新臺幣2 千萬元以下罰金。
製造、運輸、販賣第二級毒品者，處無期徒刑或7 年以上有期徒
刑，得併科新臺幣1 千萬元以下罰金。
製造、運輸、販賣第三級毒品者，處5 年以上有期徒刑，得併科
新臺幣7 百萬元以下罰金。
製造、運輸、販賣第四級毒品者，處3 年以上10年以下有期徒刑
，得併科新臺幣3 百萬元以下罰金。
製造、運輸、販賣專供製造或施用毒品之器具者，處1 年以上7
年以下有期徒刑，得併科新臺幣1 百萬元以下罰金。
前五項之未遂犯罰之。